【裁判字號】    99,抗,8
【裁判日期】    990113
【裁判案由】    本票裁定
【裁判全文】
臺灣臺中地方法院民事裁定                 99年度抗字第8號
抗  告  人  乙○○
相  對  人  甲○○
上列抗告人與相對人間因聲請本票裁定事件，抗告人對於中華民
國98年10月22日本院簡易庭98年度司票字第8658號裁定提起抗告
，本院裁定如下：
    主  文
抗告駁回。
抗告程序費用新台幣壹仟元由抗告人負擔。
    理  由
一、按執票人向本票發票人行使追索權時，得聲請法院裁定後強
    制執行，票據法第123條定有明文。又本票執票人，依票據
    法第123條規定，聲請法院裁定許可對發票人強制執行，係
    屬非訟事件，此項聲請之裁定，及抗告法院之裁定，僅依非
    訟事件程序，以審查強制執行許可與否，並無確定實體上法
    律關係存否之效力，如發票人就票據債務之存否有爭執時，
    應由發票人提起確認之訴，以資解決，最高法院著有56年台
    抗字第714號、57年台抗字第76號判例可資參照。
二、本件相對人主張：其執有抗告人與其子楊家任所共同簽發如
    原裁定所示之本票1紙（下稱系爭本票），並免除作成拒絕
    證書，詎屆期提示未獲付款，爰依票據法第123條規定聲請
    裁定許可強制執行等情，已據其提出本票1紙為證。原裁定
    予以准許，即無不合。
三、抗告意旨略以：系爭本票並非抗告人所簽發，此由發票人簽
    名之筆跡與抗告人之筆跡不符，且印章與印鑑章不相吻合自
    明，爰提起本件抗告等語。
四、惟查，相對人依票據法第123條規定，聲請法院裁定對發票
    人即抗告人之財產強制執行，其性質既屬非訟事件，則法院
    僅就系爭本票形式上之要件是否具備予以審查為已足。至於
    系爭本票是否確為抗告人所簽發，有無偽造、變造等情事，
    尚非於本件非訟事件程序所得審究，發票人即抗告人就此等
    實體上爭執事項，應依訴訟程序另謀解決，殊不容於本件本
    票裁定程序中為此爭執。從而，抗告人提起本件抗告，為無
    理由，應予駁回。
五、至抗告人雖另依非訟事件法第195條規定請求本院執行處停
    止強制執行等語。惟按「發票人主張本票係偽造、變造者，
    於前條裁定送達後二十日內，得對執票人向為裁定之法院提
    起確認之訴。發票人證明已依前項規定提起訴訟時，執行法
    院應停止強制執行。但得依執票人聲請，許其提供相當擔保
    ，繼續強制執行，亦得依發票人聲請，許其提供相當擔保，
    停止強制執行。發票人主張本票債權不存在而提起確認之訴
    不合於第1項之規定者，法院依發票人聲請，得許其提供相
    當並確實之擔保，停止強制執行。」，非訟事件法第195條
    定有明文。是抗告人應依上開規定就實體上爭執事項，對執
    票人另行提起確認之訴，並證明已依規定提起訴訟時，向執
    行法院聲請停止強制執行，其於本件請求停止強制執行，於
    法不合，併此敘明。
六、未按對於非訟事件，依法應由關係人負擔費用者，法院裁定
    命關係人負擔時，應一併確定其數額，非訟事件法第24條第
    1項定有明文。爰依法確定本件抗告程序費用額如主文第2項
    所示。
七、據上論結，本件抗告為無理由，依非訟事件法第46條、第21
    條第2項、第24條第1項、民事訴訟法第495條之1第1項、第
    449條第1項、第78條，裁定如主文。
中    華    民    國    99    年    1    月     13   日
                  民事第四庭    審判長法  官  楊國精
                                      法  官  林宗成
                                      法  官  洪堯讚
上正本係照原本作成。
如不服本裁定，僅得於收受本裁定正本送達後10日內，以適用法
規顯有錯誤為理由，向本院提出再抗告狀（須附繕本1份及繳納
再抗告裁判費新臺幣1,000元），經本院許可後始可再抗告。
中    華    民    國    99    年    1    月    14    日
                                      書記官

司法院資訊處製作；財團法人民間司法改革基金會備份。
